# 合同合并

提问人：寻求帮助 时间：2020-09-25 20:56:00
新收入准则提到：企业与同一客户（或该客户的关联方）同时订立或在相近时间内先后订立的两份或多份合同,在满足下列条件之一时，应当合并为一份合同进行会计处理：[size=13.3333px]
[size=13.3333px]3、该两份或多份合同中所承诺的商品（或每份合同中所承诺的部分商品）构成本准则第九条规定的单项履约义务。
[size=13.3333px]
[size=13.3333px]想请教一下各位大佬， ① 各合同里的商品是否构成单项履约义务，这和合同合并有什么关系？ ② 其实只要是合同里面的商品，肯定可以单独或一起构成单项履约义务的吧？专门提这条是否有意义？

回答人：chenyiwei
1 、从逻辑上说，一份合同中可能包含多项履约义务，但在新准则下，履约义务已是收入确认和计量的最小单元，因此不应出现一项履约义务分散在多份合同中的情况，如果出现这种情况，则意味着这些合同是人为分拆的，应合并为一个整体进行会计处理。
2 、不能这样理解“只要是合同里面的商品，肯定可以单独或一起构成单项履约义务”，因为履约义务的识别需满足“商品可明确区分”和“承诺可明确区分”两项条件，缺一不可。商品之间存在高度关联性时，应作为一项履约义务。